Deutsche Kohlenbergbau-Leitung, Essen
BBA 12
- Deutsche Kohlenbergbau-Leitung, Essen, 1930, 1947 - 1964; BBA 12; Generalsekretariat der DKBL: Unterlagen zu besonderen Sachfragen / Schriftwechsel in alphabetischer Reihenfolge 1930-1954 (51) Personalien 1947-1954 (5) Organisation der DKBL 1947-1960 (20) Direktorium 1947-1953 (9) Beirat 1947-1953
  - Informationsabteilung der DKBL
    - Unterlagen zu besonderen Sachgebieten (DKBL)
      - Produktion, Handel, Export
        - Berichte zur Lage im Kohlenbergbau, 1952 - 1954; 263; II.3; Förderung, Beschäftigung und Leistung, Verkehr, Absatz- und Versorgungslage, Löhne etc.
        - Richtlinien zur Ermittlung der verwertbaren Förderung, der Kokserzeugung und der Brikettherstellung, 1947; Sitzungsniederschriften des Qualitätsausschusses des Deutschen Kohlen-Verkaufs und des Fachausschusses für das Koksqualitätsabkommen; Unterlagen zur Bezahlung der in den Tagen der Währungsumstellung ausgeführten Brennstofflieferungen; Übersichten über die Koksproduktion; Richtlinien zur Ermittlung der Schichtleistungen und des Schichtenaufwandes, 1947; Presseauszüge, Schriftwechsel und Übersichten zur Entwicklung der Schichtleistung, 1947 - 1953; 264; II b
          Schichtenaufwand
        - Sitzungsniederschriften des Tarifausschusses und des Finanzausschusses; Rundschreiben und andere Unterlagen zu Bewertungs- und Steuerfragen, 1948 - 1952; 265; IX
        - Unterlagen zu Finanzierungsfragen, 1948 - 1954; 266; IX b; Richtlinien für den Nachweis über die durchgeführten Investitionen; Übersichten über die Kapitalverhältnisse der Zechen; Zeitungsausschnitte, Presseauszüge und Presseverlautbarungen, Ausarbeitungen, Aktenvermerke und Schriftwechsel zur Investitionshilfe, zu Subventionen; Abrechnung von Altsubventionen und Finanzierung des Bergarbeiterwohnungsbaus; Unterlagen zur Entwicklung der Preise für Grubenholz
          Grubenholz
          Bergarbeiterwohnungen
        - Kosten und Erlöse, 1928; 1948 - 1949; 267; X b; Gutachten über die Kosten- und Ertragslage der Gruben des Aachener Bergbaus, 1948; Untersuchung über die kostenmäßige Auswirkung der Mehrurlaubsforderung des I. V. Bergbau, 1948; Kostenartenrechnung der Grubenbetriebe der britischen Zone im 1. Quartal 1948; Ministerialdirigent Heß / Dr. Karl Heller / Dr. Heinrich Deist: Gutachten über die Kosten- und Ertragslage des westdeutschen Steinkohlenbergbaus, mit Stellungnahmen der Verwaltung für Wirtschaft und der DKBL, 1949
          Heß, Otto
          Heller, Karl
          Aachener Revier
        - Kosten und Erlöse, 1948 - 1952; 268; X a; Eilmeldungen über die durchschnittlichen Kosten und Ergebnisse des Steinkohlenbergbaus der Nordzone; Unterlagen über die Entwicklung der Exporterlöse und zur Handhabung des Bergbau-Kosten-Standardsystems
        - Kosten und Erlöse, 1949 - 1951; 269; o. AS; Unterlagen der Bergbau-Betriebswirtschaft zur Beurteilung der Kosten- und Ertragslage der Bergwerksgesellschaften der Nordzone im Zusammenhang mit der Lohnforderung der IG Bergbau vom 13.4.1951; Übersicht über die Lohnbewegungen in verschiedenen Industrien, Januar-Mai 1951; Aktenvermerke und Schriftwechsel zur Festsetzung der Kohlenpreise; Unterlagen zur Entwicklung der Exportpreise
        - Kosten und Erlöse, 1947 - 1954; 270; X; Unterlagen aller Art zur Entwicklung der Preise für Steinkohle, Koks, Braunkohle, Stahl, Gas und Strom
          Koks
        - Absatzfragen, 1949 - 1953; 271; X c; Liquiditätsaufstellungen und Zahlenzusammenstellungen zur finanziellen Situation des Deutschen Kohlen-Verkaufs
        - Absatzfragen, 1947 - 1953; 272; I a; Gutachten von Frederick Haußmann über die Frage der Zulässigkeit eines Gemeinschaftsverkaufs von Ruhrkohle nach dem Schumanplan, 1951; Presseberichte der Informationsabteilung, Zeitungsausschnitte und Auszüge aus der in- und ausländischen Presse; hektographierter Schriftwechsel, u.a. mit dem Bundeskanzler Konrad Adenauer; Sitzungsniederschriften; Verbrauchergruppenschlüssel; Berichte und Ausarbeitungen zur Auflösung des Deutschen Kohlen-Verkaufs und die Organisation des Absatzes; Unterlagenüber Fragen des Braunkohlenbergbaus, u.a. Sofortprogramm für Produktionssteigerungen im Braunkohlenbergbau; Sonderdruck von Wilhelm de la Sauce: Konrad Piatscheck, der Mensch und sein Werk, 1952; Gutachten von Friedrich August Pinkerneil: Das Eigenleben des Rheinischen Braunkohlenbergbaus; Zeitungsausschnitte, Ausarbeitungen, Schriftwechsel und Stellungnahmen insbesondere zum Entwurf zur Gesamtplanung im Rheinischen Braunkohlengebiet; monatliche Lageberichte der Hauptabteilung V der DKBL (Dezernat Martmöller) an die Combined Coal Control Group, April 1949-März 1950
          La Sauce, Wilhelm Karl de
        - Absatzfragen, 1947 - 1952; 273; II a; Niederschriften über Sitzungen der Leiter der Produktionsbezirke; Zeitungsausschnitte, Presseauszüge, Ausarbeitungen und Schriftwechsel, u.a. zur Neuordnung der Kohlebewirtschaftung, zur Handelsregelung in der britischen Zone sowie zum Schwarzhandel; allgemeine Grundsätze für die Kontrolle der Abwicklung des Versands von Kohlen, Koks und Briketts; Unterlagen über Probleme der Wagengestellung der Reichsbahn sowie über andere Transport- und Verkehrsfragen; Exportstatistiken; Presseverlautbarungen und Presseauszüge, Aktenvermerke und Ausarbeitungen zur Entwicklung der Kohlenausfuhr
        - Kartell- und Handelsfragen, 1948 - 1950; 274; XVI a; Übersetzung der Schlußakte der Konferenz der Vereinten Nationen in Havanna, 21.11.1947-24.3.1948, zur Behandlung von Fragen des Handels und der Beschäftigung (Havanna-Charta); Ausarbeitungen und Presseauszüge zu Kartell- und Handelsfragen; Bericht der deutschen Kommission zum Studium von Kartell- und Monopolfragen in den Vereinigten Staaten, 1950; Aufsatz von Frederick Haußmann: Internationale Kartelle und zwischenstaatliche Stapelgüterabkommen, 1948; Broschüre: Ein Beitrag zur Aufteilung der I. G. Farbenindustrie Aktiengesellschaft von Hermann Gross, 1949
          Gross, Hermann
      - Belegschaftsangelegenheiten (Ausschüsse)
        - Verschiedenes, 1948 - 1954; 275; IV c; Rundfunkkommentar und Rundschreiben des UVR zur Frage der Fünftagewoche; Gesetz über den Bergmannsversorgungsschein vom 10.7.1948, mit Durchführungsverordnung, Rundschreiben und Zeitungsausschnitten; Zahlentafeln zur Altersgliederung im Ruhrbergbau; Sitzungsniederschriften des Koordinierungsausschusses für Arbeitseinsatz; Unterlagen zur Frage der Familienhilfe
          Fünf-Tage-Woche
        - Tarifangelegenheiten, 1948 - 1954; 276; IX a; Tarifvereinbarungen; Vereinbarung über die Einführung von Gedingeprüfern und die Einrichtung einer Gedingekommission im Ruhrbergbau vom 21.6.1948; Lohnordnungen; Übersichten und Schaubilder über Nominallöhne, Reallöhne und Lohnabzüge; Kostenrechnungen; Zeitungsausschnitte, Presseauszüge, Ausarbeitungen, Rundschreiben, Aktenvermerke und Schriftwechsel zu Fragen u.a. der Urlaubsregelung und der kostenmäßigen Auswirkungen von Lohnforderungen; Material zur Lohn- und Preisentwicklung
        - Hausbrandversorgung, 1947 - 1953; 277; III; Zeitungsausschnitte, Presseauszüge, Rundschreiben, Abschriften von gerichtlichen Entscheidungen, Aktenvermerke und Schriftwechsel zum Weiterverkauf von Deputatkohle und zum Kohlenschwarzhandel; Abgabe von Kohle ab Zechenhalde an die Bevölkerung (Bollerwagenaktion); Versand von Abfallprodukten und minderwertigen Brennstoffen sowie Probleme des Heizöls
          Deputatkohlen
        - Zeitungsausschnitte zur Familienhilfe, zu Ledigenheimen, zum Bergarbeiterwohnungsbau und anderen Fragen des Sozialwesens, 1951 - 1952; 278; o. AS; Unterlagen zu Fragen des Grubenrettungswesens
          Ledigenheim
        - Bergarbeiterwohnungsbau, 1948 - 1954; 279; IV d; Broschüre: Für den Bergmann ein Eigenheim, 1952; Broschüre: Der Weg zu einer familiengerechten Wohnungsbaupolitik, ca. 1953; Überblick über den Umfang, die bisherige Abwicklung und die weitere Durchführung des Bergarbeiterwohnungsbauprogramms, 1950; statistische Unterlagen, Ausarbeitungen, Presseverlautbarungen, Zeitungsausschnitte, Aktenvermerke und Schriftwechsel zum Bergarbeiterwohnungsbau und seine Finanzierung; Übersichten über Lehrlingsheime, Pestalozzi- und Jugenddörfer
          Berglehrlingsheime
          Pestalozzidorf
        - Sonderversorgung, Punktesystem, 1947 - 1948; 280; V a; Bericht von Ernst Deissmann an die Mitglieder des Verwaltungsrats für Wirtschaft über das Bergarbeiter-Punktesystem, 1947; Broschüre: Das Punktesystem im Bergbau im Urteil der öffentlichen Meinung, 1947; Rahmenbestimmungen über die Durchführung der Phase III zum Wiederaufbau der Steinkohlenförderung (Importkaufscheine auf Dollarbasis), 1948; Unterlagen aller Art zum Punktesystem, zu Care-Paket-Aktionen, Sonderzuteilungen und anderen Anreizen zur Leistungssteigerung
          Punktesystem
          Care-Paket-Aktion
          Deissmann, Ernst
        - Sonderversorgung, Punktesystem, 1947 - 1953; 281; V; Übersichten über die Ergebnisse des Erfolgsanteilsystems, der Lebensmittelzulagen und der Sonderversorgung der Bergleute; Sitzungsniederschriften des Ausschusses Punktesystem und des Zentralausschusses für die Bergarbeiterversorgung; Unterlagen zu Ansporn- und Anreizplänen im Ruhrbergbau
        - Werbung und Information, 1948 - 1950; 282; VIII; Presseverlautbarungen und Presseauszüge, Besprechungsniederschriften, Aktenvermerke und Schriftwechsel zur innerbetrieblichen Werbung, zur Schaffung einer 'Ruhr-Illustrierten', zur Wiedereinführung von Werkszeitschriften; diverse Publikationen, Filmprojekte und -vorführungen; Preisausschreiben für Bergmannsromane und für die Mechanisierung untertage; kleine Broschüren für die Belegschaften zum Jahreswechsel
          Werbung
        - Werbung und Information, 1945; 1948 - 1951; 283; VIII a; Untersuchung von Hanns W. Brose: Die Nachwuchsnot im Deutschen Bergbau, 1945; Rundschreiben, Ausarbeitungen, Schriftwechsel, Zeitungsausschnitte, Notizen für die Presse, Ansprachen und andere Unterlagen zur Nachwuchswerbung für den Ruhrbergbau; Zusammenstellungen über Berglehrlingsheime, Lehrlingswerkstätten, Gesundheitshäuser, Werksfürsorgehäuser, Ferien- und Erholungsheime; Schaubilder über Aufstiegsmöglichkeiten im Bergbau; Broschüren über die Lehrlingsausbildung und -unterbringung; Mitteilungsblätter der Kommission für soziale Aufgaben im Kohlenbergbau; Unterlagen zur innerbetrieblichen Werbung durch Plakate
          Gesundheitshaus
          Werksfürsorge
          Erholungsheime
          Berglehrlinge
          Brose, Hanns
        - Mensch im Betrieb, 1948 - 1953; 284; XVIII c; Broschüre: Würde der menschlichen Person im technischen Großbetrieb, mit Vorträgen von der Ausbildungsleitertagung des Bergbaus am 13./14.1.1953; Broschüre: Wege zur Lösung der menschlichen Probleme im Bergbau, mit Vorträgen von der Bergbautagung am 16.9.1950; Broschüre: Menschenwürde, Wirtschaftsordnung und Technik, mit Vorträgen von der Bergbautagung am 21.10.1948; Vortrag von Heinrich Kost: Praktische Wirtschaftsdemokratie im Kohlenbergbau, 1949
        - Mensch im Betrieb, 1949 - 1954; 285; XVIII a; Niederschrift über die konstituierende Sitzung des Ausschusses Mensch im Betrieb; Vortrag von Gerhard Rauer: Probleme der Betriebsführung unter Tage, 1949; Jahresbericht des Evangelischen Männerwerks des Kirchenkreises Essen, 1949; Broschüre: Mensch oder Nummer; Ausarbeitung von Heinrich Kost: Konstruktive Neuordnung der sozialen Verhältnisse. Vorrangstellung der persönlichen Verantwortung in den bergbaulichen Betrieben, sowie andere Ausarbeitungen; Vortrag von Walter Raymond: Der Mensch im Mittelpunkt der sozialen Ordnung, 1953; Vorträge und andere Unterlagen über Tagungen der Evangelischen Akademien Hermannsburg und Loccum
        - Statistik der Altersgliederung der männlichen Arbeiter im Steinkohlenbergbau der Nordzone, 1948; 1202; o. AS
      - Unterlagen zu verschiedenen Sachgebieten
        - Ruhrstatut, 1947 - 1951; 286; XIV a; Text des Ruhrstatuts; Presseverlautbarungen, Zeitungsausschnitte, Ausarbeitungen, Kommentare und Stellungnahmen zum Ruhrstatut; Protokoll der 13. Ratssitzung der Internationalen Ruhrbehörde, 19./20.4. 1950; Vortrag von G. Wayland über die Entwicklung der alliierten Kohlenpolitik, 1951
          Wayland, G.
        - Marshall-Plan, 1947 - 1952; 287; XVI b; Ökonomisches Manifest zum Marshall-Plan, 1947; Bericht der OEEC zum Europäischen Wiederaufbauprogramm, 1950; Bericht über die Zusammenkunft des Bergbau-Sachverständigen-Ausschusses beim Kohlen-Komitee der OEEC in Paris am 25. und 31.10.1951; Berichte der Bundesregierung über die Durchführung des Marshall-Plans; Zeitungsausschnitte, Presseauszüge, Vorträge, Denkschriften, Broschüren und Ausarbeitungen
          Marshall-Plan
        - Gesetz Nr. 75 / Nr. 27, 1951 - 1952; 288; I d. 1; Vortrag von Franz Grosse: Die Neuordnung an der Ruhr, 1952; hektographierter Schriftwechsel, Presseverlautbarungen, Entwürfe für Durchführungsverordnungen und Satzungen sowie Ausarbeitungen zur Durchführung des Gesetzes Nr. 27, die Gründung der Einheitsgesellschaften und die künftigen Aufgaben der DKBL
        - Gesetz Nr. 75 / Nr. 27, 1948 - 1951; 289; I d.3; Presseverlautbarungen, Broschüren, Zeitungsausschnitte aus der in- und ausländischen Presse, Ausarbeitungen und Schriftwechsel zur Neuordnung der Montanindustrie
        - Schuman-Plan, 1950 - 1952; 290; XVI.I; Vertrag über die Gründung der Europäischen Gemeinschaft für Kohle und Stahl; Abkommen über die Übergangsbestimmungen; Broschüren, Vorträge, Ausarbeitungen, u.a. des Wirtschaftsausschusses der CDU; Informationsblätter der DGB-Pressestelle; Presseverlautbarungen, Zeitungsausschnitte und Presseauszüge, Aktenvermerke und Schriftwechsel zu Problemen des Schumanplans; Bericht des Ministerausschusses der OEEC für Kohlenförderung, 1952
        - Schuman-Plan, 1952 - 1954; 291; XVI.2; Gesamtbericht der Hohen Behörde über die Tätigkeit der Europäischen Gemeinschaft für Kohle und Stahl (EGKS); Anleihevertrag zwischen der EGKS und den USA über 100 Millionen Dollar vom 23.4.1954; Informationsmaterial der Hohen Behörde; Vorträge, Rundfunkkommentare, Zeitungsausschnitte, Ausarbeitungen etc. zu Fragen der Montan-Union
          Anleihen
        - Demontage, 1949; 292; XI d.1; Zeitungsausschnitte und Auszüge aus der ausländischen Presse, Ausarbeitungen, Aktenvermerke und Schriftwechsel zu Demontagefragen, insbesondere der Fischer-Tropsch-Anlagen
        - Demontage, 1949; 293; XI d.2; Zeitungsausschnitte und Auszüge aus der deutschen Presse, Ausarbeitungen, Aktenvermerke und Schriftwechsel zu Demontagefragen, insbesondere der Fischer-Tropsch-Anlagen
        - Kohlechemie / Mineralölabgaben, 1952; 294; XI a; Unterlagen über Mitgliederversammlungen des Fachverbandes Kohlechemie; Ausarbeitungen zur Organisation der Kohlenwertstoff AG sowie zu Fragen der Kohleveredlung; Denkschrift: Tod durch Dreck, die Notwendigkeit der Verbesserung der hygienischen Verhältnisse; Informationsdienste und Schriftwechsel zur Regelung der Mineralölabgaben; Stellungnahmen der Benzolerzeuger und der Fischer-Tropsch-Werke zum Gesetzentwurf zur Neuregelung der Mineralölabgaben
          Fachverband Kohlechemie u. verwandte Gebiete e. V.
        - Energiewirtschaft, 1946 - 1952; 295; o. AS; Zeitungsausschnitte, Sonderdrucke, Ausarbeitungen und einzelnen Schriftwechsel, u.a. zur Lage der Energieversorgung
        - Energiewirtschaft, 1947 - 1954; 296; XI b; Broschüre: Das RWE nach seinen Geschäftsberichten 1898-1948; Geschäftsberichte der Steinkohlen-Elektrizität AG (STEAG) 1942/1943-1950/1951; STEAG-Mitteilungen, 1947-1954; Vertrag zwischen Steinkohlenbergbau und VEW über Verbundarbeit, 1951; Ausarbeitung von Hermann Roser / Heinrich Schult: Der Beitrag Deutschlands zur Sicherstellung der westeuropäischen Stromversorgung, 1951; Broschüre: Die Kohle in der Elektrizitätswirtschaft, mit Vorträgen von einer DKBL-Veranstaltung am 16.10.1952; Ausarbeitung von Herbert Bücher / Heinrich Schult: Einschaltung des Steinkohlenbergbaues in die Stromwirtschaft, 1948; Unterlagen zur Stromversorgung, Modernisierung der Zechenkraftwirtschaft, Stromverbundwirtschaft und Ruhrsammelschiene
          Roser, Hermann
          Schult, Heinrich
          Bücher, Herbert
          Steinkohlen-Elektrizität-Aktiengesellschaft (Essen)
          Rheinisch-Westfälisches Elektrizitätswerk (Essen)
          Vereinigte Elektrizitätswerke Westfalen
        - Energiewirtschaft, 1941; 1947 - 1950; 297; o. AS; Denkschrift der Gemeinschaft der Kohlenverbraucher zur deutschen Montanreform von Erich Heitmann, 1950, mit Schriftwechsel; Broschüren und Ausarbeitungen zur Sicherstellung der Stromversorgung, Verbundwirtschaft, Ferngasversorgung und Wasserwirtschaft; Unterlagen zur Organisation der Kohlenwirtschaft in Deutschland, Frankreich und den USA, mit Zeitungsausschnitten aus der Zeit von 1934-1938; Broschüre: Die Ruhrkohle in der deutschen Elektrizitätswirtschaft von Ernst Buskühl, 1941
          Heitmann, Erich
          Buskühl, Ernst
        - Grubenunglücke, Unfälle, 1946 - 1952; 298; IV a.l; Bericht über die Rettungsarbeiten auf der Schachtanlage Grimberg III/IV nach der Schlagwetterexplosion am 20.2.1946; Sicherheitsfibel für Neubergleute, 1949; Sitzungsniederschriften des Ausschusses für die Bekämpfung von Unfällen und Berufskrankheiten; Verzeichnis der Schlagwetter- und Kohlenstaubexplosionen 1931-1942; Statistik der größeren Grubenunfälle 1853-1931; Unfallkennzahlen; Unterlagen über die Grubenunglücke auf Dahlbusch am 20.5.1950 und auf Heinrich Robert am 31.5.1951, mit den Trauerreden anlässlich der Beisetzungen; Unfälle und Grubenunglücke auf anderen Zechen im In- und Ausland; Manuskript der Radiosendung von Peter von Zahn: Von Rhein und Ruhr, Mai 1950
          Riedel, Günter
          Bonk, Alfons
          Ziller, Albert
          Friedrich, Alfred
          Schneider, Toni
          Keuntje, Louis
          Lemanski, Heinz
          Schaus, Ludwig
          Böckler, Manfred
          Ohlow, Paul
          Gredig, Wilhelm
          Schröder, Paul
          Manczak, Franz
          Konrad, Albert
          Neuss, Johann
          Blasei, Werner
          Müller, Kurt
          Mollmann, Kurt
          Stange, Otto
          Görtz, Hubert
          Coordes, Tamme
          Töttiger, Erich
          Nass, Siegfried
          Windmüller, Heinrich
          Grzeskowiak, Jakob
          Dickhöfer, August
          Mausehund, Hans
          Lindemann, August
          Konopka, Paul
          Beskoraini, Konstantin
          Zeche Grimberg
        - Grubenunglücke, Unfälle, 1951 - 1954; 299; IV a.l; Broschüre: Sonderhinweise für die Werksleitung bei einem schweren Grubenunglück, 1952; Grundsätze für die Meldung und Erfassung von Unfällen, 1950; Unfallmeldungen, -statistiken und -kennzahlen; Unterlagen über verschiedene Unfälle und Grubenunglücke im In- und Ausland; Berichte und Zeitungsartikel zum Grubenbrand und zur Schlagwetterexplosion auf Heinrich Robert, Mai 1951, mit den Ansprachen anlässlich der Trauerfeier; Strebbruch auf Friedrich Heinrich, Juni 1952; Hinweise zum Grubenrettungswesen
          Nennstiel, Karl
          Korff, August
          Grom, Oskar
          Kraus, Xaver
          Holweg, Gerhard
          Kamp, Ingo
          Achtelik, Hermann
          Jäschke, Walter
          Kurka, Wilhelm
          Lischka, Franz
          Jörg, Karl
          Moser, Josef
          Klaffke, Wilhelm
          Arnold, Heinz
          Keuter, Peter
          Ollegott, Franz
          Heitz, Wilhelm
          Neumeyer, Anton
          Paul, Berthold
          Beyer, Peter
          Niemczyk, Ludwig
          Schmidt, Ernst
          Czirnek, Wilhelm
          Fuchs, Friedrich
          Poyda, Karl
        - Grubensicherheit, Gesundheitsfürsorge, 1948 - 1954; 300; IV d; Grubensicherheitsbericht des Oberbergamts für das Jahr 1953; Ausarbeitungen, Aktenvermerke und Schriftwechsel zur Bekämpfung der Silikose im Ruhrbergbau; Sitzungsniederschriften des Fachausschusses für Grubensicherheit und des Kohlenstaubbekämpfungsausschusses; Bericht über Versuche zur Kohlenstaubniederschlagung mit Wasser und Netzmitteln; verschiedene Unterlagen zu Fragen der Grubensicherheit, des Rettungswesens, der knappschaftlichen Versicherung und der betrieblichen Sozialarbeit (Gesundheitshäuser, Erholungsheime, Familienfürsorge etc.)
          Knappschaften
        - Sozialisierung, 1946 - 1954; 301; XVII. 1; SPD-Gesetzentwurf zur Sozialisierung der Grundstoffindustrien; Gutachten, Zeitungsausschnitte und umfangreiche Presseauszüge; Unterlagen über die Behandlung der Sozialisierung im Landtag
        - Sozialisierung, 1946 - 1947; 302; XVII.I; Zeitungsausschnitte zur Frage der Sozialisierung
        - Sozialisierung, 1948 - 1950; 303; XVII a; Zeitungsausschnitte, Berichte und andere Unterlagen zur Sozialisierungsfrage in Belgien, Holland und England
        - Mitbestimmung, 1949 - 1952; 304; XVIII.1; Zeitungsausschnitte, Auszüge aus der in- und ausländischen Presse, Ausarbeitungen etc. zu Fragen der Mitbestimmung; Vortrag von Hans-Helmut Kuhnke: Der Wandel unserer sozialen und politischen Ethik in Aufbau und Führung des Unternehmens,1949; Broschüre: Mitbestimmung von 0swald von Nell-Breuning, 1950; Broschüre: Mitbestimmung und gerechter Lohn als Elemente einer Neuordnung der Wirtschaft von E. Kuß, 1950; Ausarbeitung von Heinrich Kost: Mitbestimmung im Kohlenbergbau. Der Mensch im Mittelpunkt einer neuen Sozialordnung; Gesetzesvorschlag des Deutschen Gewerkschaftsbundes zur Neuordnung der deutschen Wirtschaft vom 22.5.1950; Stellungnahme und Vorschläge der Unternehmerschaft zum Problem des Mitbestimmungsrechts, 1950
          Kuß, E.
        - Mitbestimmung, 1950 - 1954; 305; XVIII.2; Arbeitgeberverbände zum Programm des Deutschen Gewerkschaftsbundes; Gesetzentwürfe, Rundschreiben, Broschüren, Zeitungsausschnitte, Vorträge und Reden, u.a. von Heinrich Kost, Ludwig Erhard und Fritz Berg
          Berg, Fritz
        - Mitbestimmung, 1951 - 1952; 306; o. AS; Sitzungsniederschriften des Ausschusses Sozialordnung für den Bergbau; Gesetzentwurf; Rundfunkrede von Heinrich Kost vom 30.1.1951; Rundschreiben, Zeitungsausschnitte und Presseauszüge, Richtlinien und Stellungnahmen, Aktenvermerke und Schriftwechsel zur Frage der Mitbestimmung
        - Gewerkschaften, 1951 - 1952; 307; XVIII b1; Tätigkeitsbericht der Hauptabteilung II beim Bundesvorstand des Deutschen Gewerkschaftsbundes (DGB); Broschüre: Die Aufgaben der Gewerkschaften in der Bergbauwirtschaft von H. Jendretzky / P. Lahne, 1948; Nachrichtenblätter der DGB-Pressestelle; Satzung des DGB, 1949; Broschüre: Forderungen des Deutschen Gewerkschaftsbundes für das Gebiet der Bundesrepublik Deutschland zur Wirtschaftspolitik, März 1951; Niederschriften über Pressekonferenzen, Zeitungsausschnitte und Presseauszüge, u.a. über Fragen der Mitbestimmung; Vorträge und Referate von Bundeskongressen des DGB, Generalversammlungen der IG Bergbau und andere Kundgebungen
          Jendretzky, Hans
          Lähne, Paul
        - Gewerkschaften, 1951 - 1954; 308; XVIII b2; Bundesarbeitsblatt mit Abdruck des Betriebsverfassungsgesetzes vom 11.10.1952; Niederschriften über Bundeskongresse des Deutschen Gewerkschaftsbundes, Generalversammlungen der IG Bergbau und Pressekonferenzen; Zeitungsausschnitte; Auszüge aus Vorträgen und Reden
        - KPD, 1948 - 1951; 309; XV c; Übersichten über Presse und Tarnorganisationen der Kommunisten in der Bundesrepublik; Listen wichtiger KPD-Funktionäre; Zeitungsausschnitte und vertrauliche Berichte über die Tätigkeit von KPD und SED im Ruhrgebiet sowie über Vorfälle in Betrieben; antikommunistische Broschüre der Pressestelle des Deutschen Gewerkschaftsbundes: Feinde der Gewerkschaften – Feinde der Demokratie. Tatsachen und Dokumente, 1950
          Sozialistische Einheitspartei Deutschlands (SED)